

康皓

TW • dandanxo.1996@gmail.com

畢業於高雄科技大學資訊管理系 LinkedIn • Github • Blog

SUMMARY

寫程式是興趣也是專長、近期想既須專精在前端工程領域、所以來應徵此職位。

相信Javascript能夠征服世界。我的前端功力大概是能快速進入專案的狀態隨時應戰·較熟悉事vue與nuxt這兩者都有效能調校的經驗。css框架方面bootstrap, vuetify, Buefy都有使用經驗。另外後處理為基礎的tailwind也有硬的經驗讓CSS好管理。

後端方面是熟悉nodejs 與 mongoDB 基本curd和進階的 Aggregation 都能掌握·auth2.0 · 3方登入都有實作經驗。空餘時間也會研究devops 讓自己的工作自動化更加簡潔。

應徵前端卻提到道後端·我認為跨域的整合是非常重要的·像是前後端api串接的溝通都需要背景知識。熱愛技術·也喜歡研究背後的原理。

EDUCATION

國立高雄科技大學

高雄・台灣

資訊管理系,學士

September 2014 - June 2018

SCHOOL EXPERIENCE

04 Jul 2015- been officially enrolled at nkfust(國立高雄第一科技大學)

擔任資管系網路組網頁長-負責管理系網與開發其他功能(2016-2018)

參與過系上專題投票系統的開發(2016)

參與過LOGO評選系統的開發(2017)

製作關於網路共享經濟的專題APP開發(2017)

參與財務管理網站建置(2017)

04 Jun 2018 - Graduated from nkust(國立高雄科技大學)

WORK EXPERIENCE

恆準定位, 軟體工程師, Aug 2018/4~ Jan 2019 (包含實習)

主要是負責市內定位的網頁、包含頁面呈現、資料庫規劃管理、與時間功能等

耀群科技,後端nodejs工程師, Feb2019/1~2019/5

負責tcp/ip ,socket mqtt bacnet等通訊協定 · 完成IOT異質網路串接的部分。

電獺科技, 前端工程師, 2019/5~ 現今

主要以vue nuxt react 開發公司自有產品(電獺少女官網, suprlink, 鄉民晚報, suprone) 其他開發有以一些用nodejs(TS) 重構的後端專案

PROJECT

movie-bot

程式碼: Link

想要使聊天機器人可以搜索想要的電影 並在機器人對話框中顯示一部電影列 表。

從當地劇院獲得節目列表,與場次時間。

node-RESTfulAPI

程式碼: Link

試著實作出RESTfulAPI以SHOP方式呈現

meetup by vuejs_vuetify_firebase

程式碼: Link

使用 vue+vuex+vuetify+firebase所實作出的聚會小系統

MisEnterPage

Link

這是系上進入頁面設計

Javascirpt 手刻

程式碼: Link Preview: Link

使用純粹的JS+Jquery+hmtl+css 完成的項目沒有任何框架

node shopping cart

程式碼: Link

使用express+node+mongdb+hbs模板 +boostrap

完成的購物網站有與金流串聯(stripe)

Like-Youtube

程式碼: Link

嘗試用nuxt呈現影片觀賞與歌單撥放的網站·類似music.youtube 搭配fire store完成

遠見Crawler's api

程式碼: Link

可以爬取遠見雜誌文章·與定時爬取及 指定篇數等 api。

FB_crawler

程式碼: Link

簡單使用Facebook api 查詢粉絲文章‧ 讚數‧留言(時間區間)等

SKILLS

Languages: English (TOEIC 600/990), Mandarin (Native) Technical Skills: JAVA, HTML, CSS, NONSQL, JAVASCRIPT Tools: Sass, NPM, Webpack, Git/GitHub,docker

primary ide:VScode

REFERENCES

1.GITHUB

link

2.BLOG

link

Powered by CakeResume